【裁判字號】    96,訴,360
【裁判日期】    970125
【裁判案由】    妨害公務等
【裁判全文】
臺灣宜蘭地方法院刑事判決               96年度訴字第360號
公  訴  人  臺灣宜蘭地方法院檢察署檢察官
被      告  辛○○
            卯○○
            庚○○
            丙○○
            辰○○
共      同
選任辯護人  包漢銘律師
上列被告因妨害公務等案件，經檢察官提起公訴（95年度偵字第
3644號、96年度偵字第368號），本院判決如下：
    主  文
辛○○犯損壞公務員職務上掌管之物品罪，累犯，處有期徒刑壹
年陸月，減為有期徒刑玖月。又犯妨害公務執行罪，累犯，處有
期徒刑拾月，減為有期徒刑伍月。應執行有期徒刑壹年。
卯○○、庚○○共同犯妨害公務執行罪，各處有期徒刑拾月，均
減為有期徒刑伍月，如易科罰金，均以新臺幣壹仟元折算壹日。
丙○○、辰○○共同犯妨害公務執行罪，各處有期徒刑拾月，均
減為有期徒刑伍月，如易科罰金，均以新臺幣壹仟元折算壹日。
又共同犯恐嚇危害安全罪，各處有期徒刑肆月，如易科罰金，均
以新臺幣壹仟元折算壹日；均減為有期徒刑貳月，如易科罰金，
均以新臺幣壹仟元折算壹日。各應執行有期徒刑陸月，如易科罰
金，均以新臺幣壹仟元折算壹日。
    事  實
一、辛○○前於民國86、87年間，因違反肅清煙毒條例、槍砲彈
    藥刀械管制條例案件，先後經臺灣高等法院以86年度上訴字
    第3468號、臺灣臺北地方法院87年度易字第1514號判決應執
    行有期徒刑3年10月、有期徒刑3月確定，2罪接續執行，甫
    於91年3月20日執行完畢。詎不知警惕，與卯○○、庚○○
    、丙○○、辰○○於民國95年9月19日晚間在宜蘭縣蘇澳鎮
    南方澳第3漁港拍賣場為下列犯行：
 (一) 辛○○於當日晚間22時40分許，在宜蘭縣蘇澳鎮南方澳第3
    漁港拍賣場，見行政院海岸巡防署海岸巡防總局北部地區巡
    防局第一總隊蘇澳安檢所（下簡稱蘇澳安檢所）執勤人員壬○○、乙○○、戊○○、癸○○在該處執行定點監控盜賣漁
    船用油勤務，竟無故心生不滿，基於妨害公務執行及損壞公
    務員職掌物品之犯意，將蘇澳安檢所有由壬○○、戊○○、
    癸○○、乙○○職務上掌管之JM-3492號機車（內有數位攝
    影機1臺）推入海中，致該機車、攝影機損壞。壬○○見狀
    欲以無線電呼叫支援時，辛○○竟接續前揭妨害公務執行及
    損壞公務員職掌物品之犯意，強行取走壬○○之無線電，將
    無線電丟入海中；嗣壬○○拿出隨身警棍1支試圖防衛，辛○○復承前妨害公務執行之犯意強行取走上開警棍。另在場
    之卯○○、庚○○、丙○○、辰○○則與辛○○基於妨害公
    務執行之犯意聯絡，強行將乙○○、戊○○、癸○○隔開，
    阻止乙○○等人過去支援壬○○，辛○○並與卯○○、丙○○共同毆打壬○○，致壬○○受傷（傷害部分未據告訴）。
    而戊○○欲前往救援時，辛○○、卯○○、庚○○、丙○○
    、辰○○亦接續前揭妨害公務執行之犯意聯絡，由辛○○、
    卯○○、庚○○圍向戊○○，以阻止戊○○救援壬○○。壬○○則趁機跑回距離現場約100公尺之蘇澳安檢所求援。
 (二) 嗣宜蘭縣警察局蘇澳分局南方澳派出所警員寅○○、甲○○
    、己○○等人據報趕至現場，辛○○、卯○○、庚○○、丙○○、辰○○即未再生事。惟當蘇澳安檢所人員丑○○、馮
    齊生、子○○、楊一銳、李柏寬及薩宇中至現場支援時，辛○○竟另基於妨害公務執行之故意，手持塑膠椅追打子○○
    、丑○○、李柏寬（傷害部分未據告訴）。
 (三) 後蘇澳安檢所所長丁○○率員趕到現場，丙○○與辰○○心
    生不滿，另基於恐嚇危害安全之犯意聯絡，由丙○○手持攝
    影機拍攝蘇澳安檢所人員，並與辰○○出言恐嚇謂：「要用
    攝影機拍下你們的臉，等你們放假就死定了」等語，致在場
    之蘇澳安檢所人員心生畏懼，足生危害於其等之生命、身體
    安全。
二、案經行政院海岸巡防署海岸巡防總局北部地區巡防局告訴並
    移送臺灣宜蘭地方法院檢察署檢察官偵查起訴。
    理  由
一、訊據被告辛○○、卯○○、庚○○、丙○○、辰○○於本院
    審理時對於上揭犯行坦承不諱，核與在場證人壬○○、癸○○、乙○○、戊○○、李柏寬、丑○○、馮生齊、子○○、
    薩宇中、寅○○、己○○證述情節大致相符，並有執勤報告
    書、刑案現場測繪圖、工作日誌、勤務表、執行公務損失清
    單、現場蒐證光碟、照片及診斷證明書附卷可稽。足認被告
    等人自白與事實相符，本件事證明確，被告犯行洵堪認定，
    應予依法論科。
二、(一)事實欄一(一)部分，核被告辛○○、卯○○、庚○○、丙○○、辰○○所為，係犯刑法第135條第1項之妨害公務執行罪
    ，辛○○另犯同法第138條第1項之損壞公務員職務上掌管之
    物品罪；被告5人間就前開妨害公務執行之犯行有犯意聯絡
    及行為之分擔，應論以共同正犯；被告辛○○以一行為觸犯
    前開妨害公務執行罪、損壞公務員職務上掌管之物品罪，為
    想像競合犯，應從一重之損壞公務員職務上掌管之物品罪論
    處。(二)事實欄一(二)部分，核被告辛○○所為，係犯刑法第13
    5條第1項之妨害公務執行罪。(三)事實欄一(三)部分，被告丙○○、辰○○係犯刑法第305條之恐嚇危害安全罪；被告丙○○、辰○○就上開恐嚇危害安全犯行間，有犯意聯絡及行為
    之分擔，應論以共同正犯。被告丙○○、辰○○對在場之蘇
    澳安檢所人員數人為恐嚇行為，為一行為觸犯數恐嚇犯行，
    應依刑法第55條規定論以想像競合犯。(四)被告辛○○就事實
    欄一(一)、事實欄一(二)所犯前開損壞公務員職務上掌管之物品
    罪、妨害公務執行罪；被告丙○○、辰○○就事實欄一(一)、
    事實欄一(三)所犯妨害公務執行罪、恐嚇危害安全罪，均犯意
    各別，行為不同，各應分論併罰。又被告辛○○前有事實欄
    所載犯罪科刑之執行情形，有臺灣高等法院被告前案紀錄表
    在卷可稽，其於有期徒刑執行完畢後，5年內故意再犯本案
    有期徒刑以上之罪，就事實欄一(一)、事實欄一(二)所載犯罪均
    應依刑法第47條第1項規定論以累犯，並各加重其刑。
三、爰審酌被告辛○○前有事實欄所載犯罪執行情形，素行不佳
    ；被告卯○○、庚○○、丙○○、辰○○則無受刑事判決之
    犯罪紀錄；又被告辛○○、卯○○、庚○○、丙○○、辰○○或單獨、或共同，於公務員執行職務時公然挑釁、蔑視公
    權力之存在，被告辛○○另損壞公務員職掌物品，惡性尤重
    ；兼衡被告等自警詢起即矢口否認犯行，經偵審10餘次調查
    證據，仍飾詞狡辯，直至本院最後一次審判期日方始坦承罪
    行，惟業與蘇澳安檢所和解，賠償公物損失新臺幣158,990
    元，有和解書1紙在卷可憑之犯後態度；暨檢察官就被告辛○○具體求刑應執行有期徒刑2年2月；就被告卯○○、庚○○各具體求刑有期徒刑9月；就被告丙○○、辰○○各具體
    求刑有期徒刑1年1月等一切情狀，各量處如主文所示之刑，
    並就丙○○、辰○○所犯恐嚇罪部分各諭知易科罰金之折算
    標準。公訴人前揭求刑稍屬過重，併此說明。又本件被告等
    犯罪時間在96年4月24日以前，符合中華民國96年罪犯減刑
    條例所定減刑條件，爰均依法諭知減得之刑如主文所示，且
    就被告辛○○部分定其應執行刑如主文所示。並就被告卯○○、庚○○、丙○○、辰○○所犯妨害公務執行罪部分，依
    同條例第9條諭知易科罰金之折算標準，另就被告丙○○、
    辰○○部分定其應執行刑及諭知易科罰金之折算標準如主文
    。
據上論結，應依刑事訴訟法第299條第1項，刑法第28條、第135
條第1項、第138條、第305條、第55條、第51條第5款、第41條第
1項前段、第47條第1項，刑法施行法第1條之1第1項、第2項前段
，中華民國96年罪犯減刑條例第2條第1項第3款、第7條、第9條
，判決如主文。
本案經檢察官賴慶祥到庭執行職務。
中    華    民    國    97    年    1     月    25    日
                  刑事第三庭審判長法  官  林惠玲
                                  法  官  劉家祥
                                  法  官  鄧晴馨
以上正本證明與原本無異。
如不服本判決應於收受本判決後10日內向本院提出上訴書狀，並
應敘述具體理由。若未敘述理由者，應於上訴期間屆滿後20日內
向本院補提理由書狀(均須按他造當事人之人數附繕本)。
                                  書記官  吳文雄
中    華    民    國    97    年    1     月    29    日
附錄本案論罪科刑法條：
中華民國刑法第135條第1項
（妨害公務執行及職務強制罪）
對於公務員依法執行職務時，施強暴脅迫者，處 3 年以下有期徒
刑、拘役或 3 百元以下罰金。
中華民國刑法第138條
（妨害職務上掌管之文書物品罪）
毀棄、損壞或隱匿公務員職務上掌管或委託第三人掌管之文書、
圖畫、物品，或致令不堪用者，處5年以下有期徒刑。
中華民國刑法第305條
（恐嚇危害安全罪）
以加害生命、身體、自由、名譽、財產之事，恐嚇他人致生危害
於安全者，處2年以下有期徒刑、拘役或3百元以下罰金。


司法院資訊處製作；財團法人民間司法改革基金會備份。
